【裁判字號】    95,訴,264
【裁判日期】    950227
【裁判案由】    毒品危害防制條例
【裁判全文】
臺灣板橋地方法院刑事判決               95年度訴字第264號
公  訴  人  臺灣板橋地方法院檢察署檢察官
被      告  甲○○
上列被告因違反毒品危害防制條例案件，經檢察官提起公訴（95
年度毒偵字第279 號），經訊問被告為有罪陳述後，改依簡式審
判程序審理，並判決如下：
    主  文
甲○○施用第一級毒品，累犯，處有期徒刑捌月，扣案之第一級
毒品海洛因貳小包（合計淨重零點肆公克）沒收銷燬之，扣案之
上開海洛因貳小包之外包裝貳只沒收。
    事  實
一、甲○○前有違反肅清煙毒條例、毒品危害防制條例等前科，
    其中於民國80年間因違反肅清煙毒條例案件，經台灣台北地
    方法院以80年度訴字第2086號判處有期徒刑4 年2 月，於81
    年2 月7 日確定，自81年2 月7 日起算刑期，於83年2 月6
    日假釋出監，嗣於假釋期間另犯肅清煙毒條例案件，經撤銷
    假釋，而於83年間所犯肅清煙毒條例案件，亦經本院以84年
    度訴字第379 號判處應執行有期徒刑4 年3 月，經台灣高等
    法院以84年度上訴字第4098號判決駁回上訴確定。上開殘刑
    及有期徒刑4 年3 月部分，自84年10月26日起算刑期，至87
    年7 月14日縮刑假釋出監，嗣於假釋期間之89年間因施用毒
    品案件，經本院以89年度毒聲字第5692號裁定觀察勒戒，因
    認有繼續施用傾向，再經本院以89年度毒聲字第6011號裁定
    令入戒治處所施以強制戒治，90年6 月8 日停止戒治付保護
    管束，於90年10月18日視為強制戒治執行完畢，而上開假釋
    復經撤銷，於93年5月15日縮刑期滿執行完畢。
二、詎甲○○仍不知悔改，明知海洛因係毒品危害防制條例第2
    條第2 項第1 款所定之第一級毒品，依法不得施用、持有，
    竟於上開強制戒治執行完畢後5 年內，基於施用第一級毒品
    海洛因之犯意，於94年12月8 日中午12時許，在台北縣中和
    市○○街一帶，以摻入香菸之方式施用第一級毒品海洛因。
    嗣經警於94年12月8 日下午16時許，經警在台北縣中和市○
    ○街39之1 號前查獲，並扣得海洛因2 小包（合計淨重0.4
    公克），嗣為警於該日下午17時分許採取尿液檢體送驗結果
    ，呈嗎啡陽性反應，而悉上情。
三、案經台北市政府警察局中山分局移送台灣板橋地方法院檢察
    署檢察官偵查起訴。
    理  由
一、訊據被告甲○○於本院審理中，對上揭事實均坦承不諱，此
    外，被告經警於94年12月8 日下午17時許採取尿液檢體送驗
    結果（檢體編號：4718號），呈嗎啡陽性反應，有台灣檢驗
    科技股份有限公司尿液檢驗報告、尿液檢體委驗單、尿液採
    樣書各1 件在卷可查（見94年偵字第21317 號卷第21頁、95
    年毒偵字第279 號卷第12至13頁）此外，扣案之白粉2 包確
    屬海洛因成分乙節，亦有法務部調查局調科壹字第06001106
    8 號鑑定通知書一件在卷可查，並有毒品初步檢驗報告書一
    件在卷可佐（見94年偵字第21317 號卷第19頁）。由上所述
    ，足見被告所為自白與事實相符，而得採為認定之依據。次
    查，被告於89年間因施用毒品案件，經本院以89年度毒聲字
    第5692號裁定觀察勒戒，因認有繼續施用傾向，再經本院以
    89年度毒聲字第6011號裁定令入戒治處所施以強制戒治，90
    年6 月8 日停止戒治付保護管束，於90年10月18日視為強制
    戒治執行完畢等情，有台灣高等法院被告前案紀錄表、刑案
    查註紀錄表各一件在卷可稽。本件事證明確，被告犯行堪以
    認定。
二、按海洛因屬毒品危害防制條例第2 條第2 項第1 款所列之第
    一級毒品，核被告甲○○所為，係犯毒品危害防制條例第10
    條第1 項之施用第一級毒品海洛因罪。其施用前後非法持有
    第一級及第二級毒品之低度行為，各已為施用之高度行為所
    吸收，不另論罪。又被告有如事實欄所載之前案紀錄暨刑之
    執行情形，亦有前述前案紀錄表一件可資為憑，其於有期徒
    刑執行完畢後，5 年內再犯本件有期徒刑以上之罪，為累犯
    ，應依刑法第47條之規定加重其刑。本院審酌被告前已有施
    用毒品紀錄，素行非佳，竟再為本件施用毒品犯行，顯見其
    未知戒除毒癮，意志力薄弱，並考量施用毒品乃自戕行為，
    所生危害非鉅，暨被告坦承犯行，犯後態度良好等一切情狀
    ，量處如主文所示之刑。又扣案之白粉2 包為海洛因成分，
    已如前述，應依毒品危害防制條例第18條第1 項前段之規定
    宣告沒收銷燬之；另前開扣案海洛因2 包之外包裝部分既得
    與毒品分別鑑秤其重量，與毒品即無難以析離而無法個別宣
    告沒收之情事，且係被告所有，並供其施用毒品犯罪所用，
    亦應依刑法第38條第1 項第2 款規定宣告沒收，附此敘明。
三、末按「除被告所犯為死刑、無期徒刑、最輕本刑為三年以上
    有期徒刑之罪或高等法院管轄第一審案件者外，於前條第一
    項程序進行中，被告先就被訴事實為有罪之陳述時，審判長
    得告知被告簡式審判程序之旨，並聽取當事人、代理人、辯
    護人及輔佐人之意見後，裁定進行簡式審判程序」，刑事訴
    訟法第273 條之1 定有明文。查本件被告涉犯之毒品危害防
    制條例第10條第1 項之施用毒品罪，法定本刑並非最輕本刑
    為三年以上有期徒刑之罪，且被告於本院準備程序期日中已
    就被訴事實為有罪之陳述，經告知被告簡式審判程序之旨後
    ，被告及公訴人對於本件改依簡式審判程序審理亦均表示無
    意見，是本院即依前揭刑事訴訟法規定，裁定本件進行簡式
    審判程序，附此敘明。
據上論斷，應依刑事訴訟法第273 條之1 第1 項、第299 條第1
項前段，毒品危害防制條例第10條第1 項、第18條第1 項前段，
刑法第11條前段、第47條、第38條第1 項第2 款，判決如主文。
本案經檢察官魏正杰到庭執行職務。
中    華    民    國    95    年    2     月    27    日
                  刑事第十五庭  法  官  汪怡君
上列正本證明與原本無異。
如不服本判決，應於送達後十日內向本院提出上訴狀。
                                書記官  李郁禎
中    華    民    國    95    年    2     月    27    日
附錄本案論罪科刑法條全文：
毒品危害防制條例第10條
施用第一級毒品者，處六月以上五年以下有期徒刑。
施用第二級毒品者，處三年以下有期徒刑。


司法院資訊處製作；財團法人民間司法改革基金會備份。
